【裁判字號】    98,交聲,883
【裁判日期】    980326
【裁判案由】    違反道路交通管理處罰條例聲明異議
【裁判全文】
臺灣桃園地方法院刑事裁定             98年度交聲字第883號
異  議  人  甲○○
上列異議人即受處分人因違反道路交通管理處罰條例案件，對於
交通部公路總局新竹區監理所桃園監理站民國98年3月16日所為
之處分（原處分案號：桃監裁罰字第裁52-DB0000000號）聲明異
議，本院裁定如下：
    主      文
異議駁回。
    理      由
一、原處分意旨略以：異議人即受處分人甲○○於民國97年10月
    16日上午10時26分許，駕駛Y3-2280號自用小客車，行經限
    速為50公里之桃園縣大溪鎮○○路199號前時，為設於該處
    之雷達測速照相儀器測得該車行車速度為112公里，並予拍
    照存證，經警員採證後，以該車有「限速50公里，經測時速
    112公里，超速62公里」之情形，由原舉發單位即桃園縣政
    府警察局交通隊大溪小隊於製單舉發違規，嗣異議人向原處
    分機關交通部公路總局新竹區監理所桃園監理站提出申訴，
    經原處分機關查覆之結果，仍認異議人確有「汽車駕駛人行
    車速度，超過規定之最高時速60公里以上未滿80公里」、「
    駕駛人行車速度超過規定之最高時速60公里以上（處車主）
    」之違規行為，乃於98年3月16日，依道路交通管理處罰條
    例第43條第1項第2款、第43條第4款之規定，裁處異議人罰
    鍰新臺幣（下同）8000元，並吊扣汽車牌照3個月，施以道
    安講習。
二、異議意旨略以：異議人甲○○雖於97年10月16日上午10時26
    分許，駕駛Y3-2280號自用小客車，行經限速為50公里之桃
    園縣大溪鎮○○路199號前時，為設於該處之移動式雷達測
    速照相儀器測得該車行車速度為112公里，並予拍照存證，
    而為警製單舉發違規，惟前開設置測速儀器處與其前應設置
    警告標誌處間之距離，未達法定範圍，又異議人係以前開車
    輛上下班，倘遭吊扣牌照，將失去賴以維生之交通工具，影
    響重大，為此聲明異議云云。
三、按汽車駕駛人，駕駛汽車行車速度，超過規定之最高時速60
    公里以上，處新臺幣6,000 元以上24,000元以下罰鍰，並吊
    扣該汽車牌照3 個月；汽車駕駛人違反第43條第1 項規定者
    ，並應接受道路交通安全講習，計違規點數3 點，道路交通
    管理處罰條例第43條第1 項第2 款、第4 項、第5 項、第63
    條第1項第3款分別定有明文。次按「對於行車速度超過規定
    之最高速限或低於規定之最低速限之違規行為，採用固定或
    非固定式科學儀器取得證據資料證明者，於一般道路須至少
    於100 公尺，於高速公路、快速公路須至少於300 公尺前，
    明顯標示之」道路交通管理處罰條例第7條之2第3項定有明
    文。
四、經查：
（一）異議人甲○○於97年10月16日上午10時26分許，駕駛Y3-2
      280 號自用小客車，行經限速為50公里之桃園縣大溪鎮○
      ○路199 號前時，為設於該處之移動式雷達測速照相儀器
      測得該車行車速度為112公里，並予拍照存證，而為警逕
      行舉發之事實，為異議人所不爭執，復有舉發違反道路交
      通管理事件通知單、舉發照片1張附卷可稽，是異議人確
      有於上開時地超速行駛之事實堪予認定。
（二）異議人固不爭執超速駕駛一節，惟辯稱：架設警告標誌處
      與測速儀器設置處之距離未達法定標準云云，經查，本件
      超速違規行為，係採用非固定式科學儀器取得證據資料，
      並於執行地點100公尺前設置「前有測照」之警示牌一節
      ，有桃園縣政府警察局大溪分局98年2月19日溪警分交字
      第0982010673號函暨警示牌照片1張在卷可按，而觀以函
      附之警示牌照片及本件舉發違規照片可知，該警示牌照片
      拍攝日期為97年10月10日上午9時6分，係於本件違規案發
      前所拍攝，應非事後始設立者，再對應本件舉發違規照片
      拍攝位置，亦顯見該警示牌應係設立於拍攝位置前約100
      公尺外之處，堪認於異議人為警舉發所行駛之上開路段，
      在設有雷達測速照相器前方約100公尺處之處，設有「前
      有測照」之警示牌之事實，是異議人所陳警示牌設置位置
      不合規定云云，與事實不符，不足採憑。
五、綜上所述，異議人確有於前揭時、地，駕駛前揭違規車輛超
    過規定之最高時速60公里以上未滿80公里之違規行為，而值
    勤舉發之員警亦無違反道路交通管理處罰條例第7條之2第3
    項之情事，則原處分機關依道路交通管理處罰條例第43條第
    1項第2款、第43條第4款及違反道路交通管理事件統一裁罰
    基準表之規定，裁處異議人罰鍰8000元，並吊扣汽車牌照3
    個月，施以道安講習，核無違誤，本件異議為無理由，應予
    駁回。
六、據上論斷，應依道路交通案件處理辦法第19條，裁定如主文
    。
中    華    民    國    98    年    3    月   26      日
                  交通法庭  法  官  江春瑩
以上正本證明與原本無異。
如不服本裁定，應於裁定送達後5 日內向本院提出抗告狀。
                            書記官  羅婉榕
中    華    民    國    98    年    3     月    31    日


司法院資訊處製作；財團法人民間司法改革基金會備份。
